【裁判字號】    90,訴,2709
【裁判日期】    901220
【裁判案由】    違反電信法等
【裁判全文】
臺灣高雄地方法院刑事判決                          九十年度訴字第二七九號
    公  訴  人  臺灣高雄地方法院檢察署檢察官
    被      告  甲○○
    選任辯護人  吳文豊律師
右列被告因違反電信法等案件，經檢察官提起公訴（九十年度偵字第一七九一六號）
，本院判決如左：
    主  文
甲○○無罪。
    理  由
一、公訴意旨略以：被告甲○○意圖為自己不法之利益，並基於概括犯意，自民國九
    十年六月十五日起，在高雄縣仁武鄉○○村○○○街五十號，以丙○○所有之電
    腦上網並盜撥00－0000000號之電話計十九通，而偽以乙○○所有ＳＥ
    ＥＤ‧ＮＥＴ公司帳號Ｔ0000000號帳戶付費，嗣乙○○接獲繳款單後報
    警查獲，因被告涉犯電信法第五十六條第一項、刑法第三百三十九條第二項等罪
    嫌。
二、公訴人認被告涉犯上開罪嫌，係以被告於警訊中之自白及告訴人乙○○、證人丙○○於警訊中之證述，通話明細查詢紀錄、繳款帳單各一份，資為論罪依據。訊
    之被告堅決否認有何詐欺得利及違反電信法之犯行，辯稱：本件純係誤會，丙○○的電話有同意讓伊使用，ＳＥＥＤ‧ＮＥＴ公司帳號Ｔ0000000號帳戶
    是公司的帳號，伊與乙○○等人合夥開設之公司，合夥人都可以使用等語。
三、按犯罪事實應依證據認定之，無證據不得推定其犯罪事實；又不能證明被告犯罪
    者，應為無罪判決之諭知，刑事訴訟法第一百五十四條、第三百零一條第一項分
    別定有明文。次按刑事訴訟法上所謂認定犯罪事實之證據，係指足以認定被告確
    有犯罪行為之積極證據而言，如未能發現相當證據或證據不足以證明，自不能以
    推測或擬制之方法，以為裁判基礎（最高法院二十九年上字第三一○五號判例及
    四十年台上字第八十六號判例參照）。
四、經查，被告係於九十年六月底在丙○○住處，為丙○○組裝電腦，為測試上網功
    能，始經由丙○○同意，以丙○○家中之（○七）0000000號市內電話，
    以ＳＥＥＤ‧ＮＥＴ公司帳號Ｔ0000000號帳戶撥接上網，而上開帳戶是
    證人乙○○向數位聯合電信公司所申請，供其與被告甲○○、李品寬、林谷燁、
    郭靜霖等人共同設立之「捷訊招標資訊傳輸」之網路仲介商所使用，被告可以使
    用該帳戶，因該帳戶係包月使用，月租費新台幣（以下同）二百九十九元，被告
    在丙○○之住處使用該帳戶，始多出一千一百零八元之費用，乙○○因帳單有問
    題，向數位聯合電信公司查詢，未獲答覆始向電信警察隊報案等情，業據被告於
    警訊中陳明，並據乙○○及丙○○於本院審理中結證在卷（九十年十二月七日審
    判筆錄），並有名片五紙附卷可稽，被告既與乙○○等人合夥開設「捷訊招標資
    訊傳輸」之網路仲介商，自可使其等以乙○○名義申請之前開帳戶，又被告及乙○○事先均不知道該帳戶在非「捷訊招標資訊傳輸」網路仲介商內之電腦使用，
    需額外付費，致產生此誤會，事後被告亦已清償該筆費用，並與乙○○達成和解
    等情，亦據乙○○於本院審理中陳明，並有和解書、收據各一紙附卷可按，是被
    告前開所辯，堪予採信。被告主觀上並無為自己不法之利益甚明，即不構成電信
    法第五十六條第一項、刑法第三百三十九條第二項等犯行。此外，復查無其他積
    極證據足認被告有何詐欺得利及違反電信法之犯行，既不能證明被告犯罪，爰為
    無罪判決之諭知。
據上論斷，應依刑事訴訟法第三百零一條第一項，判決如主文。
本案經檢察官郭武義到庭執行職務。
中  華      民      國      九十      年      十二    月    二十    日
                                  臺灣高雄地方法院刑事庭
                                      法  官    涂裕洪
右正本證明與原本無異。
如不服本判決，應於判決送達後十日內，向本院提出上訴狀。
                                      書記官    賴佳慧
中    華    民    國      九十      年      十二      月      二十四    日


司法院資訊處製作；財團法人民間司法改革基金會備份。
